【裁判字號】    97,交聲,327
【裁判日期】    980227
【裁判案由】    違反道路交通管理處罰條例聲明異議
【裁判全文】
臺灣花蓮地方法院交通事件裁定        97年度交聲字第327號
原處分機關  交通部公路總局臺北區監理所花蓮監理站玉里分站
異  議  人
即受處分人  乙○○
上列異議人即受處分人因違反道路交通管理處罰條例案件，對於
交通部公路總局臺北區監理所花蓮監理站玉里分站於民國97年10
月3日所為之處分（處分案號：花監違字第裁44-P00000000 號）
聲明異議，本院裁定如下：
    主  文
異議駁回。
    理  由
一、原處分意旨略以：異議人即受處分人（下稱異議人）乙○○
    於民國97年10月10日15時45分許，駕駛HGV-428 號普通重型
    機車行經台九線261 公里源興路與中正北路口處，因「酒精
    濃度超過規定標準」及「無照駕駛」違規，遭警攔停，施以
    呼氣酒精濃度測試，測得當時呼氣之酒精含量為每公升0.34
    毫克，為警掣單舉發，乃依道路交通管理處罰條例第35條第
    1 項第1款之規定，裁處罰鍰新臺幣（下同）15,000 元，駕
    駛執照1年內禁考，並應接受道路交通安全講習。
二、異議意旨略以：異議人於97年10月10日下午駕騎HGV-428 號
    機車由南往北行駛，在富野上端機車故障，經聯絡機車行老
    闆到場修理，於等候機車行老闆來時到附近吃東西有喝1 杯
    酒，當時因機車故障不能發動，於返回途中係由機車行老闆
    騎車以腳在後面推異議人之機車，至源興路、中正路口時因
    停等紅燈，異議人坐在機車上休息，即遭員警開單舉發，異
    議人當時並無駕車之情云云。
三、經查：
  (一)本件異議人於上開時、地，經花蓮縣警察局鳳林分局馬遠派
    出所員警甲○○攔檢，並對異議人實施呼氣酒精濃度測試，
    測得異議人之呼氣酒精濃度每公升0.34毫克之事實，業據證
    人甲○○於本院調查程序中證述在卷，並有酒精濃度測試單
    1 紙在卷可稽。
  (二)異議人雖以前詞置辯，然查：
    1.依異議人於97年10月13日、97年11月10日陳述書分別記載
      ：「當時機車故障，不能行駛，本人並沒有騎…。」、「
      10月10日機車故障，在北上路段，我通知機車行老闆來修
      理，檢查結果要返回瑞穗機車行修理，因老闆沒有開車來
      ，所以只好用推的方式前進，當時因車很多，是停紅綠燈
      ，所以『暫時』坐在機車上休息…。」等語表示，異議人
      當時係以步行推車之方式前進，僅於停等紅燈時『暫時』
      坐在機車上休息，惟與異議人於本院陳述：「我坐在機車
      上，老闆從後面推的」等語前後不符。又異議人於97年12
      月16日異議狀記載：聯絡機車行老闆來修理，等了2、3個
      小時，然異議人於本院則陳述等了1、2個小時，前後亦有
      不符。再依異議人陳述，機車行在瑞穗市區，從機車行到
      機車故障的地點大概10幾分鐘，則既然僅有10餘分鐘距離
      ，異議人卻等待1、2小時甚或2、3小時而不自行推車前往
      ，已有違常情。再依一般常情，在等待時通常引頸而望，
      且擔心機車行老闆找不到人，而不敢離開現場，豈會棄置
      機車不顧而跑去喝酒吃東西？異議人所辯等機車行老闆 1
      至3小時，其間又跑去喝酒云云，有違常情，顯難採信。
    2.又97年10月10日異議人之機車前進至台九線261K南下車道
      源興路、中正路口停等紅燈時，其後並無機車跟隨之情，
      有舉發前異議人之機車前進至該路口照片4 張在卷可稽。
      異議人雖辯稱當時紅燈有兩段，離滿近的，機車行老闆是
      停在後面的紅燈，異議人是靠原本的速度加上自己腳踢滑
      行到前面的紅燈云云，然若果當時異議人之機車無法發動
      ，係由機車行老闆騎機車在後推車，該機車行老闆之機車
      必緊跟在後，始有可能以腳推車前進，顯不可能二部機車
      分別於二段路口停等紅燈，且後車駕駛人以腳推前車前進
      之速度緩慢，無動力之前車亦不可能拋下後車而自行前進
      至前段路口，由異議人所述二車分別於前後二段路口停等
      紅燈之情，顯見二車係各自行駛，而無推車之情。
    3.證人即舉發本件違規行為之警員甲○○雖於本院證述：於
      上揭時、地實施攔檢車輛，因見異議人臉紅紅的，而請異
      議人將車停在路旁實施酒測，異議人停在路旁3 分鐘後，
      有一個自稱是機車行老闆的人過來說是他從後面推異議人
      的機車等語，然若當時異議人機車果由該機車行老闆推車
      前進，異議人遭員警攔檢，依常情該機車行老闆本應立即
      上前關心瞭解，然員警攔檢異議人機車時，並未見該自稱
      機車行老闆之人，該機車行老闆於3 分鐘後始上前為推車
      之表示，足見當時該機車行老闆之機車距離異議人之機車
      應有一段距離，該機車行老闆為免異議人遭舉發而為上開
      表示，不足為異議人有利之認定。本件縱異議人因機車故
      障曾請機車行老闆前往修理，惟依現場照片及上開所述，
      並無機車行老闆在後推車之情，已如前述，且機車行老闆
      亦不足以證明異議人於何時喝酒之事實，異議人聲請訊問
      證人機車行老闆核無必要，併予敘明。
四、綜上所述，本件異議人既有上述酒駕之違規行為，原處分機
    關以異議人援引道路交通管理處罰條例第35條第1項第1款，
    裁處罰鍰15,000元罰鍰，駕駛執照1 年內禁考及施以道安講
    習，並無不當。本件異議為無理由，應予駁回。
五、據上論斷，應依道路交通案件處理辦法第19條，裁定如主文
    。
中    華    民    國    98    年    2     月    27    日
                  交通法庭    法  官  蔡寶樺
上列正本證明與原本無異。
如對本裁定不服，應於送達後5 日內，向本院提出抗告狀（應抄
附繕本）。
中    華    民    國    98    年    2     月    27    日
                              書記官


司法院資訊處製作；財團法人民間司法改革基金會備份。
